臺灣高雄地方法院民事判決
111年度雄小字第2511號
原      告  和泰產物保險股份有限公司

法定代理人  顏思齊  
訴訟代理人  郭書瑞  
被      告  林秉澤  
上列當事人間請求損害賠償事件，經本院於民國111年11月10日
言詞辯論終結，判決如下：
    主      文
一、被告應給付原告新臺幣（下同）7萬5,839元，及自民國（下
    同）111年7月16日起至清償日止，按年息5％計算之利息。
二、原告其餘之訴駁回。
三、訴訟費用1,000元由被告負擔92％，餘由原告負擔。
四、本判決第一項得假執行。
    事實及理由
壹、程序方面
一、原告之法定代理人原為莊瑞德，嗣於111年7月間變更為甲○○
    ，經其聲明承受訴訟，有民事聲明承受訴訟狀為憑（見本院
    卷第123頁），於法並無不合，應予准許。
二、被告經合法通知，未於最後言詞辯論期日到場，核無民事訴
    訟法第386條各款所列情形，爰依原告聲請，由其一造辯論
    而為判決。
貳、實體方面
一、原告主張：被告於109年6月4日9時30分許，駕駛車牌號碼00
    0-0000號自用小客車（下稱甲車），沿高雄市三民區九如一
    路內側左轉道東向西行駛，嗣於右側外側快車道切入時，適
    伊所承保第三人許育維所有且駕駛之車牌號碼000-0000號自
    用小客車（下稱乙車）在同路段內側左轉道東向西停等，因
    被告未注意車前狀況，致兩車發生碰撞（下稱系爭事故），
    乙車因此車體受損，乙車於保險期間發生系爭事故，伊已依
    強制汽車責任保險法及保險契約賠許育維修理費用8萬1,722
    元（含工資4萬9,836元、零件3萬1,886元），上開費用係因
    被告過失所致，原告自得依強制汽車責任保險法第53條規定
    ，代位行使許育維對被告之損害賠償請求權，為此，爰依民
    法第184條第1項前段、第191條之2、保險法第53條規定提起
    本訴等語，並聲明：被告應給付原告8萬1,722元及自起訴狀
    繕本送達翌日起至清償日止，按週年利率5％計算之利息。
二、被告則未於言詞辯論期日到場，亦未提出書狀作何聲明或陳
    述。
三、得心證之理由 
㈠、按因故意或過失，不法侵害他人之權利者，負損害賠償責任
    ；汽車、機車或其他非依軌道行駛之動力車輛，在使用中加
    損害於他人者，駕駛人應賠償因此所生之損害，民法第184
    條第1項前段、第191條之2前段分別定有明文。次按汽車行
    駛時，駕駛人應注意車前狀況及兩車並行之間隔，並隨時採
    取必要之安全措施，不得在道路上蛇行，或以其他危險方式
    駕車，道路交通安全規則第94條第3項亦有明文。經查，原
    告主張被告於上開時、地駕駛甲車，因未注意車前狀況，二
    車因此發生碰撞，致乙車受損，乙車所有人許育維並因此支
    出修理費用8萬1,722元，經原告理賠前揭修理費用予許育維
    等情，業據原告提出與其所述相符之高雄市政府警察局道路
    交通事故當事人登記聯單、高雄市政府警察局道路交通事故
    初步分析研判表、估價單、統一發票、車損照片、行照影本
    及駕照影本等件為證（見本院卷第11至59頁），且經本院依
    職權向高雄市政府警察局交通警察大隊函調系爭事故發生資
    料，有該大隊111年10月14日高市警交安字第11172349200號
    函檢附之道路交通事故相關資料（見本院卷第107至120頁）
    附卷可稽，而被告經合法通知，既未於言詞辯論期日到場爭
    執，復未提出書狀答辯以供本院斟酌，依民事訴訟法436條
    之23準用第436條第2項、第280條第3項、第1項之規定，即
    視同自認原告之主張，堪認原告之主張為真實。是被告既就
    系爭事故具有過失，致乙車受損，自應負損害賠償責任。
㈡、按物被毀損時，被害人除得依民法第196條請求賠償外，並不
    排除民法第213條至第215條之適用。依民法第196條請求賠
    償物被毀損所減少之價額，得以修復費用為估定之標準，但
    以必要者為限（例如：修理材料以新品換舊品，應予折舊）
    。經查，乙車為108年12月出廠，因本件車禍受損修復需費8
    萬1,722元，其中工資4萬9,836元、零件3萬1,886元，有估
    價單（見本院卷第15至25頁）、統一發票（見本院卷第27頁
    ）、行照影本（見本院卷第59頁）在卷可按，則乙車既非新
    車，依諸上開說明，其修復時材料更換係以新品替換舊品，
    計算零件材料之損害賠償數額時，應扣除折舊部分始屬合理
    。又依行政院所發布之固定資產耐用年數表及固定資產折舊
    率表，自用小客車耐用年數為5年，依定率遞減法每年應折
    舊369/1000，且採用定率遞減法者，其最後一年之折舊額，
    加歷年折舊累計額，其總和不得超過該資產成本原額之10分
    之9。另依營利事業所得稅查核準則第95條第6項規定「固定
    資產提列折舊採用定率遞減法者，以1年為計算單位，其使
    用期間未滿1年者，按實際使用之月數相當於全年之比例計
    算之，不滿1月者，以1月計」，乙車自出廠日108年12月，
    迄本件車禍發生時即109年6月4日，已使用6月，則零件扣除
    折舊後之修復費用估定為2萬6,003元（詳如附表之計算式）
    ，是加計無庸折舊之工資4萬9,836元，被告應賠償之乙車修
    復費用為7萬5,839元（計算式：26,003+49,836＝75,839）。
    　　
㈢、按被保險人因保險人應負保險責任之損失發生，而對於第三
    人有損失賠償請求權者，保險人得於給付賠償金額後，代位
    行使被保險人對於第三人之請求權；但其所請求之數額，以
    不逾賠償金額為限，保險法第53條第1項定有明文。經查，
    第三人許育維就乙車前向原告投保車體損失保險，而原告已
    就系爭事故致乙車損壞而給付修復費用，此有估價單、統一
    發票（見本院卷第15至27頁）附卷可參，又許育維就乙車受
    損得向被告請求賠償7萬5,839元乙節，已如前述，則依上開
    規定，原告自得代位行使許育維對於被告之請求權，是以原
    告應得向被告請求賠償7萬5,839元。
四、綜上所述，原告依侵權行為及保險代位之法律關係請求被告
    給付7萬5,839元及自起訴狀繕本送達翌日（於111年7月15日
    送達，見本院卷第79頁）即111年7月16日起至清償日止，按
    年息5％計算之利息，為有理由，應予准許。至其逾此範圍之
    請求，為無理由，應予駁回。
五、本件原告勝訴部分係適用小額訴訟程序所為被告敗訴之判決
    ，依民事訴訟法第436條之20之規定，應依職權宣告假執行
    ；並確定訴訟費用額為1,000元（即如後附訴訟費用計算式
    ）。
六、訴訟費用負擔之依據：民事訴訟法第79條。　　　
中　　華　　民　　國　　111 　年　　11　　月　　21　　日
                  高雄簡易庭　法　　　官  林綉君
以上正本係照原本作成。
民事訴訟法第436 條之24第2 項：對於本判決之上訴，非以違背
法令為理由，不得為之。
如對本判決上訴，須於判決送達後20日內向本院提出上訴狀，並
須表明原判決所違背之法令及其具體內容與依訴訟資料可認為原
判決有違背法令之具體事實之上訴理由。
中　　華　　民　　國　　111 　年　　11　　月　　21　　日
                              書  記  官  羅崔萍

訴訟費用計算式：
裁判費         1,000元
合計           1,000元 


附表
折舊時間 金額 第1年折舊值 31,886×0.369×(6/12)=5,883 第1年折舊後價值 31,886-5,883=26,003